【裁判字號】    97,易,579
【裁判日期】    970710
【裁判案由】    竊盜
【裁判全文】
臺灣臺北地方法院刑事判決               97年度易字第579號
公  訴  人  臺灣臺北地方法院檢察署檢察官
被      告  丙○○
選任辯護人  楊揚律師
上列被告因竊盜案件，經檢察官提起公訴（97年度偵字第556號
），本院判決如下：
    主    文
丙○○結夥三人攜帶兇器竊盜，累犯，處有期徒刑壹年貳月。
扣案棉質手套壹隻、U型起子壹支，均沒收。
    犯罪事實
一、丙○○前因竊盜案件，經台灣台北地方法院於民國93年11月
    22日日以93年度易字第1000號判決有期徒刑8月確定，於94
    年12月4日縮刑期滿執行完畢。丙○○於96年11月25日清晨
    ，見甲○○所使用之車牌號碼7055-FL號自用小客車停放在
    台北縣板橋市○○街72號前，竟與丁○○（另行審結）、乙○○（另案由台灣板橋地方法院審理）共同基於意圖為自己
    不法所有之犯意聯絡，攜帶客觀上具有危險性，足以危害人
    之生命、身體安全，可供兇器使用之U型起子1支以及供竊盜
    行為所用之棉質手套1隻（由台灣板橋地方法院檢察署96年
    度偵字第28493號，乙○○竊盜案件扣押在案），於96年11
    月25日清晨4時45分許，趁無人注意之際，由乙○○在旁把
    風，丙○○、丁○○將該車副駕駛座車門上的玻璃扳開（玻
    璃未毀損），再由丙○○伸手進入車內打開門鎖，由丁○○
    先行進入該車副駕駛座，再由其打開正駕駛座車門，使丙○○進入車內，並由丙○○將以拆下電門鎖內電線打火發電方
    式發動車輛而竊取該車，得手後即由丙○○駕駛車輛搭載丁○○離去，而離開之際，因適有居住該處附近之黃建富、詹
    智淳返回住處，致乙○○不及上車離開現場，後因黃建富、
    詹智淳發覺有異而加以質問乙○○，始知上開情事，嗣經報
    警後，在乙○○所背之包包內查扣乙○○所有供前揭行為預
    備之棉質手套壹隻、U型起子壹支。丙○○竊取後，將其所
    有車輛之車牌號碼6162-UD號牌照2面，懸掛於上開竊得車上
    ，並將車身由白色烤漆改為紅色。嗣於96年12月13日下午5
    時10分許，丙○○駕駛該車，在台北縣新店市○○街87號地
    下1樓，為警盤查，始發現上情。
二、案經台北市政府警察局北投分局報告台灣台北地方法院檢察
    署檢察官偵查起訴。
    理    由
一、按被告以外之人於審判外之言詞或書面陳述，除法律有規定
    者外，不得作為證據，刑事訴訟法第159條第1項定有明文；
    復按被告以外之人於審判外之陳述，雖不符前4條之規定，
    而經當事人於審判程序同意作為證據，法院審酌該言詞陳述
    或書面陳述作成時之情況，認為適當者，亦得為證據，同法
    第159條之5第1項規定甚明。另按被告以外之人於審判外向
    法官所為之陳述，得為證據；被告以外之人於偵查中向檢察
    官所為之陳述，除顯有不可信之情況者外，得為證據，刑事
    訴訟法第159條之1第1項、第2項定有明文。本件認定事實之
    證據中，有關黃建富、詹智淳2人於96年12月24日台灣板橋
    地方法院檢察署檢察官偵查中所為之陳述，以及97年3月7日
    於台灣板橋地方法院準備程序中所為之陳述，係分別向檢察
    官及法官所為，且經具結，本院查無顯不可信之情形，依上
    揭規定，有證據能力。此外，本案據以認定被告犯罪事實之
    證據中，其他部分屬於傳聞證據，惟因被告及公訴人對於該
    等傳聞證據均同意作為證據，本院審酌該等傳聞證據作成之
    情況亦無違法或不當情事，因而認為適當，故依刑事訴訟法
    第159條之5第1項規定，該等傳聞證據均具備證據能力而得
    作為證據，合先敘明。
二、訊據被告丙○○固不否認其取得車牌號碼7055-FL號自用小
    客車後，將該車之車牌拆下，改懸掛其所有車輛之車牌號碼
    6162-UD號牌照之事實，惟否認有何加重竊盜之犯行，辯稱
    ：車子是伊於96年12月初花7萬元向丁○○買的，因伊曾以
    新台幣（下同）4萬元之代價向丁○○購買機車，並簽過讓
    渡書，但因為後來機車沒有給伊，所以就用來抵掉這次購買
    車子的價金，只給丁○○3萬元，這次買汽車沒有簽契約書
    ，因為買賣的車價和實際的車價有差別，所以大致上知道車
    子應該是偷來的，伊並沒有拿到車子的行照、保險證，但因
    丁○○說車子是權利車，就是流當車，所以不能辦過戶，是
    因為交車時沒有大牌才會掛上自己的車牌等語。選任辯護人
    ，楊揚律師則為被告辯護以從當庭勘驗之監視器錄影光碟畫
    面都無法清楚辨識臉孔係被告本人等語，經查：
(一)證人丁○○於本院審理時證稱：伊與丙○○、乙○○當天是
    臨時起意，是伊和丙○○下去偷，乙○○在旁把風，渠等一
    起從副駕駛座把玻璃往下壓，伸手進去把鎖打開，伊先進入
    副駕駛座，再開駕駛座的門，讓丙○○進入車內後，由丙○○將電門鎖之鎖頭夾壞後，以拆下電門鎖內電線打火發電方
    式發動竊取車輛得手後，離去時未見到乙○○以為他自行回
    去，即由丙○○駕駛車輛搭載伊離去，後來接到乙○○電話
    ，才知道他仍在現場，伊並未曾出售任何機車或汽車予丙○○，會簽署機車的讓渡書，是因為伊有機車被警方查扣無法
    取回，想委託丙○○前去取車所以書立該讓渡書等語，核與
    黃建富、詹智淳2人所為之證述相符，此有該2人之台灣板橋
    地方法院檢察署檢察官96年12月24日偵訊筆錄、台灣板橋地
    方法院97年3月7日準備程序筆錄在卷可稽；復有失竊報告、
    失車紀錄、車籍資料查詢結果畫面、台北縣政府警察局車輛
    協尋暨尋獲電腦輸入單、贓物認領保管單各1份，及車身號
    碼及車輛採證照片共4幀在卷可憑。
(二)次查，被告自稱前曾向丁○○購買機車而簽過讓渡書，但若
    被告所辯本次係向丁○○購買汽車，則被告所稱之購買金額
    為7萬元，亦超過先前所稱購買機車之價款4萬元，且購買汽
    車之重要性高於購買機車，卻未簽定契約書，顯然與常理相
    違背；另一般坊間所稱之權利車，係指債務人將車輛以動產
    抵押之方式抵押與債權人用以借款，後因債務人無法償還借
    款而由債權人將該車出售以售得價金抵償債務之情形而言，
    則債權人既將抵押之車輛出售，自可由買受人於購得後登記
    為所有權人，依法並無不許；況且被告先稱購買前已知悉該
    車係竊盜所得，嗣後卻又翻異前詞稱係權利車，其先後陳述
    顯亦有矛盾，是被告前開所稱係向丁○○購買權利車，且無
    法過戶等語，顯難採信。
(三)再查，證人丁○○另證稱：當天停好機車前去偷車前，伊與
    丙○○、乙○○都知道是要去偷那部白色汽車，伊跟丙○○
    剛發動車輛駛出原來的停車位置時，發現龍頭卡住，停在路
    上處理，那時黃建富跟他朋友走出來在伊的車邊跟伊說話，
    因為渠等發動後停頓，那時候王建富或是黃建富有看到伊等
    語，本院勘驗編號050000[15]之監視器錄影光碟畫面顯示：
    竊車經過約17分58秒左右，確實有兩個人進進出出該處，是
    依該監視錄影畫面顯示內容，與證人丁○○所述車子開出後
    停頓，之後有2人走到車邊的情形相符；勘驗編號043500[05
    ] 之監視器錄影光碟畫面顯示：4點26分17秒鏡頭出現3個人
    ，1個人拿著塑膠提袋走前面，旁邊1個人斜背背包，正後方
    有另1人；此畫面內容經證人丁○○證稱該3人拿著塑膠提袋
    的是丙○○，斜背背包的是乙○○，伊是走在最後面那個等
    語；另勘驗編號042000[05]之監視錄影光碟畫面，顯示4點
    18 分56秒，監視器上面出現3個人，第一個人沒有拿東西，
    第二個人也沒有拿東西，第三個人斜背背包，手拿塑膠袋，
    4 點18分58秒定格的監視器畫面還有第一人清楚的照片，畫
    面中出現的三人與編號043500[05]監視錄影光碟畫面中出現
    的三人相同，但是塑膠袋現在由斜背背包的人所拿；選任辯
    護人雖為被告辯護以監視錄影光碟畫面均無法清楚辨識臉孔
    係被告本人，惟經本院當庭勘驗丙○○右側臉及丁○○左側
    臉並拍照留存，顯示丙○○的右側臉與監視器所拍第一人之
    照片之眉眼鼻嘴形狀相符，鬢角的形狀亦相符，丁○○的左
    側臉之美人尖位置還有耳朵形狀與監視器所拍形狀相符，亦
    經本院當庭比對被告與監視器所拍攝之人之五官特徵確認相
    符，尤其證人丙○○亦明確指明確係被告，此有勘驗筆錄、
    照片4幀附卷可參，應足認被告係該錄影監視畫面中之人物
    已屬無疑，是辯護人前開所辯不足為被告有利之認定。又經
    本院當庭勘驗編號042200[09]監視錄影光碟畫面，顯示4點
    19 分許，畫面上出現3個人，但無法辨識3個人的樣子，但
    可看出其中1個人提著東西；從而，由上揭監視錄影光碟所
    拍攝之情形，以及證人丁○○所證述之情節，足以證明被告
    與丁○○、乙○○等3人，確有一同出現於案發地點。
(四)末查，警方於逮捕乙○○後，在其攜帶之包包中查獲棉質手
    套1隻、U型起子1支，為共犯乙○○所有供前揭行為預備之
    物（由台灣板橋地方法院檢察署96年度偵字第28493號，乙○○竊盜案件扣押在案），雖丁○○於本院審理時到庭稱並
    未用任何工具遂行本件竊盜犯行，惟由上揭扣案之U型起子1
    支為共犯乙○○所攜帶供前揭竊盜行為預備之物，足認被告
    、丁○○、乙○○於共同竊盜時有攜帶U型起子1支之事實，
    應可認定。
(五)綜上所述，被告確有與丁○○、乙○○結夥3人並攜帶兇器
    竊盜之犯行足堪認定。是被告犯行已足證明，前開所辯無非
    臨訟卸責之詞，不足採信。本案事證已臻明確，被告犯行堪
    以認定，應予依法論科。
三、按刑法第321條第1項第3款之攜帶兇器竊盜罪，係以行為人
    攜帶兇器竊盜為其加重條件，此所謂兇器，其種類並無限制
    ，凡客觀上足對人之生命、身體、安全構成威脅，具有危險
    性之兇器均屬之，且祇須行竊時攜帶此種具有危險性之兇器
    為已足，並不以攜帶之初有行兇之意圖為必要，最高法院79
    年台上字第5253號判例可資參照。查被告所攜帶之U型起子1
    支為金屬材質，質地堅硬，如持以行兇，客觀上足對他人生
    命、身體之安全造成危害，自屬兇器無訛，且被告係與丁○○、乙○○3人共同結夥為本件竊盜犯行，是核被告所為，
    係犯刑法第321條第1項第3款、第4款之加重竊盜罪，其與丁○○、乙○○間有犯意聯絡及行為分擔，應依刑法第28條論
    以共同正犯。又被告有事實欄所載之犯罪科刑執行情形，此
    有台灣高等法院被告前案紀錄表在卷可按，其受徒刑之執行
    完畢後5年內，故意再犯本件有期徒刑以上之罪，為累犯，
    應依刑法第47條第1項之規定加重其刑。爰審酌被告正值壯
    年，不思正途以正常管道賺取財物，竟竊取他人所有之財物
    ，所為非是，及其犯罪之動機、目的、手段、竊得財物之價
    值，暨其犯後否認犯行、態度不佳、素行不良等一切情狀，
    而量處如主文所示之刑。扣案之棉質手套1隻、U型起子1支
    ，為共犯乙○○所有供前揭行為預備之物，應依刑法第38條
    第1項第2款之規定沒收之。至於共犯乙○○所使用機車置物
    箱內所查獲之T型起子1把、鉗子2支、扳手4支、六角工具組
    1組、小銼刀1把、一字起子1支、一字型起子頭3支、小剪刀
    1把、多角工具組1組等物，共犯乙○○並未攜至竊盜現場，
    亦無證據可認與本件竊盜行為有何關連，原不為沒收之諭知
    ，附此敘明。
四、據上論斷，應依刑事訴訟法第299條第1項前段，刑法第28條
    、第321條第1項第3款、第4款、第47條第1項、第38條第1項
    第2款，判決如主文。
本案經檢察官李建論到庭執行職務。
中    華    民    國    97    年    7     月    10    日
                  刑事第一庭  法  官  蘇嘉豐
以上正本證明與原本無異。
如不服本判決，應於判決送達後10日內向本院提出上訴狀（應抄
附繕本）。告訴人或被害人如對於本判決不服者，應具備理由請
求檢察官上訴，其上訴期間之計算係以檢察官收受判決正本之日
期為準。
                              書記官  蘇靜紅
中    華    民    國    97    年    7     月    10    日
附錄本案論罪科刑所適用法條全文：
刑法第321條
犯竊盜罪而有左列情形之一者，處六月以上，五年以下有期徒刑
一、於夜間侵入住宅或有人居住之建築物、船艦或隱匿其內而犯
    之者。
二、毀越門扇、牆垣或其他安全設備而犯之者。
三、攜帶兇器而犯之者。
四、結夥三人以上而犯之者。
五、乘火災、水災或其他災害之際而犯之者。
六、在車站或埠頭而犯之者。
前項之未遂犯罰之。


司法院資訊處製作；財團法人民間司法改革基金會備份。
